【裁判字號】    90,交訴,176
【裁判日期】    900731
【裁判案由】    過失致死
【裁判全文】
臺灣臺南地方法院刑事判決                          九十年度交訴字第一七六號
    公  訴  人  臺灣台南地方法院檢察署檢察官
    被      告  甲○○
右列被告因過失致死案件，經檢察官提起公訴（九十年度偵字第四一００號），本院
判決如左：
    主  文
甲○○因過失致人於死，處有期徒刑陸月，如易科罰金，以參佰元折算壹日。緩刑貳
年。
    事  實
一、甲○○於民國九十年二月二十六日上午七時五十二分許，騎乘車牌號碼ＡＲＦ─
    七九八號重型機車，沿台南市○○○路由東往西方向行駛，途經該路與忠義路交
    岔路口時，其本應注意駕駛人應注意車前狀，並隨時採取必要之安全措施，而依
    當時天候晴朗、日間自然光線、路面乾燥無缺陷、道路上未有任何障礙物、視距
    復屬良好等情形以觀，客觀上亦無不能注意之情事，其竟疏於注意車前狀況，而
    貿然前行。適有林遠騎車牌號碼ＶＧＺ─六八一號（檢察官誤繕為ＶＧＥ─六八
    一號）輕型機車，沿同向車道由南向北方向行駛，亦疏未注意左轉彎時，應距交
    岔口三十公尺前換入內側車道或左轉車道，貿然於上開交岔口左轉，甲○○見狀
    閃煞不及，其機車右前車頭撞及林遠騎乘機車之車頭，二人隨即人車倒地，二機
    車均向西南方偏滑，致林遠受有受有顱內出血等傷害，經送醫急救，延至翌（二
    十七）日仍不治死亡。甲○○於肇事後，犯罪未被有偵查權之公務員或機關發覺
    前，即向台南市警察局交通隊警員自首並坦承犯行，進而接受裁判。
二、案經臺灣臺南地方法院檢察署檢察官相驗後自動檢舉偵查起訴。
    理  由
一、訊據被告固承於右揭時、地，騎乘機車撞及林遠騎乘之機車，並致林遠受傷死亡
    之事實，惟辯稱：林遠騎乘機車應是從忠義路直行過來，伊騎乘在公園南路，伊
    與林遠並非同向，二人方向是垂直云云。經查：
    （一）被告甲○○於警訊中供稱：「當時未注意到對方是從何處駛來。」等語，
          復於本院審理時改稱：「他（指被害人林遠）與我垂直，他在忠義路內向
          ，我在公園南路，他的方向應該是靠近我那邊的車道。」云云，被告對於
          被害人的行車動向，前後供述矛盾，實屬可疑。
    （二）次查，依道路交通事故調查報告表事故現場圖所示，二機車撞擊後，均向
          西南方向滑行，被告甲○○之機車留有十．八公尺之刮地痕；被害人林遠
          之機車則留有八．七公尺之刮地痕，二刮地痕呈平行狀況，依二車撞及後
          之行進方方向，參酌以被告與被害人之機車撞擊位置均在車頭觀之，本件
          被害人騎乘機車應亦係，與被告同沿公園南路行進，且被害人甫入交岔口
          時即左轉。
    （三）按汽車行駛時，駕駛人應注意車前狀況，並隨時採取必要之安全措施，道
          路交通安全規則第第九十四條第三項定有明文。本件被告於前揭時、地，
          騎乘機車行經該路之各種狀況判斷，亦無不能注意上開規定之情事，其竟
          疏於注意及此以致發生車禍，是被告駕車肇事行為，具有過失甚明，況本
          件經送台灣省台南區行車事故鑑定委員會鑑定結果，亦持相同見解，復有
          上開鑑定委員會九十年六月二十九日南鑑字第九００七０一號函所附之鑑
          定意見書在卷可參，此益證被告駕車肇事致被害人死亡之行為，確有過失
          無疑。
    （四）末查，又被害人林遠因本件車禍而死亡，亦經檢察官督同檢驗員相驗屬實
          ，並製有勘驗筆錄、驗斷書、相驗屍體證明書各一份在卷足憑。另被告之
          過失駕車肇事行為，與被害人之死亡結果間，具有相當因果關係，亦屬顯
          然。被告所辯，顯係卸責之詞，委不足採。本件事證已臻明確，被告前開
          犯行堪以認定。
二、核被告甲○○所為，係犯刑法第二百七十六條第一項之普通過失致死罪。又被告
    於肇事後，犯罪未被有偵查權之公務員或機關發覺前，即向台南市警察局交通分
    局警員自首並坦承犯行，進而接受裁判，此有卷附之警訊筆錄載明可稽，是應依
    刑法第六十二條前段自首之規定，減輕其刑。本院審酌被告之生活狀況、品行、
    智識程度，且造成被害人死亡之嚴重後果，惟被告為本件車禍之肇事次因，且因
    被害人林遠係未婚獨居，被告即協助處理被害人喪葬事宜等一切情狀，量處如主
    文所示之刑，以資懲儆。
據上論斷，應依刑事訴訟法第二百九十九條第一項前段，刑法第二百七十六條第一項
、第六十二條前段、第四十一條第一項前段，罰金罰鍰提高標準條例第一條前段，判
決如主文。
中      華      民      國    九十      年      七      月    三十一    日
                              臺灣臺南地方法院交通法庭
                                      法  官    田  幸  艷
右正本證明與原本無異。
如不服本判決，應於判決送達後十日內向本院提出上訴狀( 應附繕本 )。
                                      書記官    廖  明  娟
中      華      民      國  九十      年      八      月      一      日
如不服本判決應於送達後十日內向本院提出上訴狀
附錄本案論罪科刑法條全文：
刑法第二百七十六條第一項
因過失致人於死者，處二年以下有期徒刑、拘役或二千元以下罰金。


司法院資訊處製作；財團法人民間司法改革基金會備份。
